臺灣臺東地方法院刑事裁定
111年度東秩字第24號
移送機關    臺東縣警察局臺東分局
被移送人    石天財


上列被移送人因違反社會秩序維護法案件，經移送機關以中華民
國111年9月29日信警偵字第1110029735號移送書移送審理，本院
裁定如下：
    主  文
石天財無正當理由攜帶具有殺傷力之器械，處罰鍰新臺幣壹仟元
。
扣案之折疊刀壹把沒入之。
    理  由
一、被移送人石天財違法之事實如下：
  ㈠時間：民國111年8月25日23時許。
  ㈡地點：臺東縣臺東市正氣路與五權街路口。
  ㈢行為：被移送人無正當理由，於上開時、地攜帶具有殺傷力
    之折疊刀1把，並於上開公共場所取出上開刀械。嗣員警接
    獲報案，到場查獲上開刀械。
二、上開事實，有下列證據可資證明：
  ㈠被移送人於警詢之供述。
  ㈡臺東縣警察局臺東分局扣押筆錄、扣押物品目錄表、扣押物
    品收據各1份。
  ㈢刑案現場測繪圖1份。
　㈣密錄器翻拍照片2張、扣案物照片4張。
　㈤扣案折疊刀1把。　
三、按無正當理由攜帶具有殺傷力之器械、化學製劑或其他危險
    物品者，處3日以下拘留或新臺幣3萬元以下罰鍰，社會秩序
    維護法第63條第1項第1款定有明文。本條款之構成要件，須
    行為人客觀上有攜帶具有殺傷力之器械、化學製劑或其他危
    險物品之行為，且其攜帶係無正當理由，因而有危害於行為
    人攜帶所處時空之安全情形，始足當之。依上揭要件，判定
    被移送人有無違反該行為，首須被移送人有攜帶行為，次審
    酌該攜帶行為是否係無正當理由，再衡量被移送人攜帶行為
    所處時空，是否因被移送人攜帶該類器械，而使該時空產生
    安全上危害。亦即，就被移送人客觀上之攜帶行為，依其攜
    帶之目的，考量被移送人攜帶當時言詞舉動、時間、地點、
    身分等因素，據以認定其是否已構成上開條款之非行。
四、經查，被移送人於上開時、地攜帶折疊刀1把，並有取出握
    住刀柄乙情，業據被移送人於警詢中坦承不諱，並有扣案之
    折疊刀1把可資佐證。扣案之折疊刀雖非屬槍砲彈藥刀械管
    制條例所管制之刀械，然其質地堅硬，刀身鋒利，有卷附扣
    案物照片可佐，如持之朝人突刺，實足以傷人性命，應屬具
    殺傷力之器械無訛。又被移送人雖辯稱攜帶緣由係為防身使
    用云云，惟本案查獲起因係民眾報案，且衡酌查獲地點為臺
    東縣臺東市之市區，乃不特定人得以出入經過之公共場所，
    該場所實無必要攜帶扣案之折疊刀，被移送人當時赤裸上身
    ，亦未說明當時與何人有仇怨，而有取出使用之必要，顯見
    被移送人所為，恐有濫用或誤用扣案刀械而危及他人生命安
    全，並對社會安寧產生危害之虞，被移送人攜帶上開具殺傷
    力之器械實無正當理由，已與社會秩序維護法第63條第1項
    第1款之構成要件相合，自應依法予以裁罰。
五、核被移送人所為，係違反社會秩序維護法第63條第1項第1款
    之無正當理由攜帶具有殺傷力之器械規定。爰審酌被移送人
    於所攜帶之折疊刀1把，對社會秩序造成潛在危害，所為非
    是，惟考量其未持之從事其他違法行為，兼衡其違序行為之
    動機、目的、手段、情節、犯後態度、自述國中畢業之智識
    程度、目前無業、經濟貧寒之生活狀況（見被移送人警詢筆
    錄受詢問人欄）等一切情狀，量處如主文所示之罰鍰。
六、扣案折疊刀1把，為被移送人所有，且係供違反社會秩序維
    護法行為所用之物，業據被移送人供述在卷，爰依社會秩序
    維護法第22條第3項之規定，併予宣告沒入。
七、依社會秩序維護法第46條第1項、第63條第1項第1款、第22
    條第3項，裁定如主文。
中　　華　　民　　國　　111 　年　　10　　月　　13　　日
                  刑事第二庭  法　官  李承桓
以上正本證明與原本無異。
如不服本裁定，應於裁定送達後5日內向本院提出抗告狀（須附
繕本）。「切勿逕送上級法院」　　　　　
中　　華　　民　　國　　111 　年　　10　　月　　13　　日
                              書記官  邱仲騏
附錄本案處罰法條：
社會秩序維護法第63條
有左列各款行為之一者，處3日以下拘留或新臺幣3萬元以下罰鍰
：
一、無正當理由攜帶具有殺傷力之器械、化學製劑或其他危險物
    品者。
二、無正當理由鳴槍者。
三、無正當理由，攜帶用於開啟或破壞門、窗、鎖或其他安全設
    備之工具者。
四、放置、投擲或發射有殺傷力之物品而有危害他人身體或財物
    之虞者。
五、散佈謠言，足以影響公共之安寧者。
六、蒙面偽裝或以其他方法驚嚇他人有危害安全之虞者。
七、關於製造、運輸、販賣、貯存易燃、易爆或其他危險物品之
    營業，未經主管機關許可；或其營業設備及方法，違反法令
    規定者。
八、製造、運輸、販賣、攜帶或公然陳列經主管機關公告查禁之
    器械者。
前項第7款、第8款，其情節重大或再次違反者，處或併處停止營
業或勒令歇業。